---
title: "Untitled"
author: "José Fernando zeea"
date: "9/7/2020"
output:
  word_document: default
  html_document: default
---

```{r setup, include=FALSE}
knitr::opts_chunk$set(echo = TRUE)
```

# Mínimos cuadrados 

$$ y_i = \beta_0+\beta_1x_i+e_i=\hat{y}_i+e_i$$

$i = 1,\ldots n$

$e_i = y_i - \hat{y}_i$, la diferencia entre el valor real y el valor pronosticado es el error.


# Minimizar la suma de cuadrados del error
$$MSE = \sum_{i=1}^{n}e_i^2 = \sum_{i=1}^{n}(y_i - \beta_0-\beta_1x_i)^2$$
$$f(\beta_0, \beta_1) = \sum_{i=1}^{n}(y_i - \beta_0-\beta_1x_i)^2$$
$$f(x, y) = \sum_{i=1}^{n}(peso_i - x - y * estat_i)^2$$


* Objetivo: Encontrar los $\mathbf{\beta}$ que minimizan el MSE.

* Paso 1A: derivar MSE con respecto $\beta_0$ e igual a 0
* Paso 1B: derivar MSE con respecto $\beta_1$ e igual a 0

$$\frac{d\left(\sum_i^{n}(y_i - \beta_0+\beta_1x_i)^2\right)}{d\beta_0} = 0 = \sum_{i=1}^{n}-2(y_i- \beta_0+\beta_1x_i)=0$$
$$\frac{d\left(\sum_i^{n}(y_i - \beta_0+\beta_1x_i)^2\right)}{d\beta_1} = 0= \sum_{i=1}^{n}-2(y_i- \beta_0+\beta_1x_i)x_i=$$
Paso 2: Despejar $\beta_0$ y $\beta_1$ 
Despejando Beta 0 de la primera ecuación 

$$\hat{\beta_0} = \sum_{i=1}^{n}(y_i- \beta_1x_i)=0 = \overline{y}-\beta_1\overline{x} $$
$$\hat{\beta_1}=\frac{\sum_{i=1}^n(x_i-\overline{x})(y_i-\overline{y})/n}{\sum_{i=1}^n(x_i-\overline{x})^2/n}$$

```{r}
data(iris)
# x: ancho del patalo, y: longitud del petalo
plot(iris$Petal.Width ~ iris$Petal.Length )
```

```{r}
modelo <- lm(iris$Petal.Width ~ iris$Petal.Length , data = iris)
plot(iris$Petal.Width ~ iris$Petal.Length, pch = 20 )
abline(modelo)
```

```{r}
summary(modelo)
```

```{r}
beta1 <- cov(iris$Petal.Length, iris$Petal.Width) / var(iris$Petal.Length)
beta1
```

```{r}
beta0 <- mean(iris$Petal.Width) - 0.4157554 * mean(iris$Petal.Length)
beta0
```
Igual que el procedimieno de R :)


# Se puede resolver con un paquete de optimización ##########

Minimizar:
$$MSE = \sum_{i=1}^{n}e_i^2 = \sum_{i=1}^{n}(y_i - \beta_0+\beta_1x_i)^2$$


```{r}
library(nloptr)
x <- iris$Petal.Length
y <-  iris$Petal.Width

mse <- function(beta){
  beta_0 <- beta[1]
  beta_1 <- beta[2]
  
sum((y - beta_0 - beta_1*x)^2)  
}

# Sin restricción

opts = list("algorithm" = "NLOPT_LN_BOBYQA", "xtol_rel" = 1.0e-16,
              "maxeval" = 10000)

nloptr(x0 = beta_inicial, eval_f = mse, 
       eval_grad_f = NULL, opts = opts)

```



```{r}
# COn restricciones poner el beta_0 casi igual a cero
beta_inicial <- c(0, 30)
opts = list("algorithm" = "NLOPT_LN_BOBYQA", "xtol_rel" = 1.0e-16,
              "maxeval" = 10000)

nloptr(x0 = beta_inicial, eval_f = mse, lb = c(-0.01,-Inf), ub = c(0.01,Inf),
       eval_grad_f = NULL, opts = opts)

```

