---
title: "Untitled"
author: "José Fernando zeea"
date: "25/6/2020"
output: html_document
---

```{r setup, include=FALSE}
knitr::opts_chunk$set(echo = TRUE)
```


# Vectores

Un vector de datos:

$\mathbf{x} = (x_1, x_2, ... x_n)'$

```{r}
edad <- c(27, 30, 32, 27, 28)
```

Se pueden realizar varias operaciones:


* Suma de un escalar a un vector:

$\mathbf{x} + a = (x_1 + a, x_2 + a, ... x_n +a )'$, por ejemplo en 30 años los estudiantes tendrán:

```{r}
edad + 30
```

* Multiplicación de un escalar por un vector: 

$c\mathbf{x} = (cx_1, cx_2, ... cx_n)'$, por ejemplo si se duplica la edad de un grupo de individuos:

```{r}
2 * edad 
```

# Suma de dos vectores

$\mathbf{x}+\mathbf{y} = (x_1+y_1, x_2+y_2,\ldots x_n+y_n)$

```{r}
tiempo_ingles <- c(11, 7.5, 5, 7, 6)
edad + tiempo_ingles
```

```{r}
class(edad) # Vector númeric
```


## Matrices

Tipicamente se define una matriz con n filas (datos) y p columnas (asociadas a las variables):

Ingresar la siguiente matriz en R
\begin{equation}
\begin{pmatrix}
2 & 5 & 0\\
7 & 3 & 8\\
3 & 0 & 1
\end{pmatrix}
\end{equation}

```{r}
matriz <- matrix(c(2, 7, 3, 5, 3, 0, 0, 8, 1), nrow = 3, ncol = 3)
matriz
```

```{r}
class(matriz)
```


# Multiplicar una matriz por un escalar

```{r}
matriz <- matrix(c(2, 7, 3, 5, 3, 0, 0, 8, 1), nrow = 3, ncol = 3)
matriz
5 * matriz
```

# Suma de dos matrices

```{r}
A1 <- matrix(c(60, 30, 20, 80, 48, 24), nrow = 3, ncol = 2)
A2 <- matrix(c(55, 40, 25, 82, 50, 30), nrow = 3, ncol = 2)
```

```{r}
A1 + A2
```

```{r}
pander::pander(A1 + A2)
```


# Producto punto entre dos vectores

```{r}
a <- c(2, 3)
b <- c(100, 200)
sum(a * b)
```


# Multiplicación matricial

```{r}
C <- matrix(c(2, 3, 4, 5), ncol = 2)
D <- matrix(c(100, -100, 200, 50), ncol = 2)
# Esto no es multiplicación matricial (elemento a elemtno)
C
D
cat("Esto no es multiplicación matricial")
C * D

```


```{r}
# Esta si es la multiplicación matricial:
C %*% D
```

# Matriz identidad

```{r}
diag(5)
```

```{r}
# En matrices cuadradas
A <- matrix(1:25, ncol = 5)
I <- diag(5)
cat("A \n")
A
cat("identidad \n")
I
A %*% I 
```



# Inversa de una matriz


```{r}
4 * (1/4)
(7/8) * (8/7)
(-4/5) * (-5/4)
```



```{r}
A <- matrix(c(1, 5, 2, 8), ncol = 2)
A
```
 Así se calcula la matriz identidad (con solve)

```{r}
solve(A) # La matriz identidad
```


Verifiquemos que con solve(A) si se obtiene la inversa de A


```{r}
A %*% solve(A) # V
```